【裁判字號】    87,訴,118
【裁判日期】    891102
【裁判案由】    懲治盜匪條例等
【裁判全文】
臺灣板橋地方法院刑事判決                          八十七年度訴字第一一八號
    公  訴  人  臺灣板橋地方法院檢察署檢察官
    被      告  辛○○
右列被告因懲治盜匪條例等案件，經檢察官提起公訴（八十五年度偵字第二０三七四
、二一五一二號），乙○判決如左：
    主  文
辛○○被訴盜匪、剝奪人之自由行動、恐嚇得利、違反電信法部分無罪；被訴普通傷
害部分公訴不受理。
    理  由
壹、無罪部分
一、公訴意旨略以：辛○○因託戊○○燒烤行動電話，俞某遲未處理，致鮑某受有損
    害，為教訓俞某，遂夥同庚○○（俟到案後另結）及綽號「阿敏」、「阿富」之
    成年男子，共同基於犯意聯絡，於民國八十五年十月十六日晚上九時許，在臺北
    縣土城市○○路六十號前即俞某停放其車號ＦＶ─六三七三號自小客車位置處，
    強押俞某上車，由鮑、許二人坐俞某之車，該綽號「阿敏」、「阿富」之人則駕
    另一部車，開於俞某之車前方，鮑某並拿出不鏽鋼伸縮短刀對俞某恫稱：跟著前
    車走，若超車就戳一個洞，若跟錯則戳兩個洞，以此強暴、脅迫方式，剝奪俞某
    之行動自由，車行經臺北縣三峽鎮某加油站時，改由鮑某駕車，並要俞某眼睛貼
    上膠布，將其帶往山中某空屋內，四人隨即以徒手或鐵鎚毆打俞某，致其受有頭
    、背部及左右臂裂、擦傷之傷害，又以口罩封住俞某嘴巴防止其呼救，復不斷對
    其脅迫稱「不要再吵，否則要剁成肉醬」、「要不要試這個，這可以讓你死得更
    快」等語，致俞某不能抗拒，茲因見俞某帶有仿勞力士手錶及金融卡、行車執照
    等物，復共同基於意圖為自己不法所有之犯意聯絡，利用俞某已不能抗拒之狀態
    ，強行取走其上開財物，嗣於同月十七日凌晨三時許，俞某見情勢危急，遂允諾
    願提供車輛配合渠等犯罪，並應鮑某之要求前往位於臺北縣板橋市○○○路○段
    九號金樂園ＫＴＶ消費，詎渠等竟復基於意圖為自己不法所有之犯意聯絡，以毆
    打之強暴方式恐嚇俞某刷卡簽帳，致俞某心生畏懼，交付其父己○○之信用卡予
    服務生刷卡，並在帳單上簽名確認，使鮑某四人享有不法之消費利益，又辛○○
    明知其所持有外碼燒錄為000000000號（該外碼係由案外人丁○○所使
    用）行動電話，係盜拷之電話，竟意圖為自己不法利益，於同日接續持上開電話
    對外通訊二次，致使電信局行動電話通話係統陷於錯誤，予以接收並提供服務，
    而獲得免費使用之不法利益，嗣於該日上午五時許離開上開ＫＴＶ店，俞某趁隙
    脫逃，經報警後，以交還鮑某留置其車上之手提包為由，約鮑某於同月十八日中
    午十二時，在臺北市○○街○○路口見面，為警當場查獲，並扣得鮑某上開供犯
    罪所用之短刀及行動電話各乙支。案經戊○○訴由內政部警察署刑事警察局報請
    偵辦，因認被告辛○○涉犯懲治盜匪條例第五條第一項第一款及刑法第三百零二
    條第一項、第三百四十六條第二項及電信法第五十六條第一項之罪嫌云云。
二、公訴人認被告辛○○涉有前揭罪嫌，無非以右揭犯罪事實，業據被害人戊○○指
    訴綦詳，並有診斷證明書乙紙附卷，及短刀、行動電話各乙支扣案可稽，而被告
    辛○○等前往上開ＫＴＶ消費，並由被害人刷卡之事實，亦據證人即該ＫＴＶ店
    之服務生丙○○、會計甲○○到庭證述明確，被告辛○○等雖均稱係俞某自己願
    意請客，然俞某在上開店中仍遭毆打，並為被告強取手錶之情，均據被告辛○○
    所是認，雖其稱係被告庚○○一人所為，然於此情下，被害人已無自由意識可言
    ，所謂「自願請客」云云殊無可採，又渠等之前往消費情形及如何離開所供亦不
    相符，是所辯亦屬無可採信，況徵諸被告辛○○於八十五年十月十八日赴約索取
    手提包內之物品，包括短刀、藥品及本票等，均屬其所有，何以稱扣案之行動電
    話係俞某自行盜拷之物，又果真係俞某犯罪之物，其又焉有提供以為警查辦之用
    ，被告等所辯，無非卸責之詞，為其論據。
三、按犯罪事實應依證據認定之，無證據不得推定其犯罪事實，又不能證明被告犯罪
    者，應諭知無罪之判決，刑事訴訟法第一百五十四條、第三百零一條第一項定有
    明文。所謂認定犯罪事實之證據，係指足以認定被告確有犯罪行為之積極證據而
    言，該項證據自須適合於被告犯罪事實認定，始得採為斷罪資料。又苟未能發現
    相當證據，或證據不足以證明，自不能以推測或擬制之方法，以為裁判基礎，亦
    分別有最高法院二十九年度上字第三一０五號及同院四十年度台上字第八六號判
    例意旨可資參照。又按告訴人之指訴係以使被告入罪為目的，必須調查其他證據
    證明告訴人之指訴與事實相符，始可採為證據，最高法院六十九年度台上字第一
    五三一號判例可資參照。
四、訊據被告辛○○堅決否認有上開犯行，於檢察官偵查時辯稱係庚○○找伊去ＫＴ
    Ｖ消費，伊到時戊○○亦在，係俞某自願請客，伊等無脅迫，而之前發生何事，
    伊亦不知情云云；於乙○審理時辯稱伊有委託戊○○幫伊燒拷行動電話，但俞某
    燒拷的是別人的門號，所以伊不要，伊分三次給俞某新台幣（下同）二千元、二
    千元、一千元，伊未與庚○○、阿敏、阿富強押俞某上山，未搶俞某之勞力士手
    錶、金融卡、行車執照等物，伊只有與俞某在金樂園ＫＴＶ喝酒，喝完酒伊與俞
    某各帶一個小姐到土城市○○路附近，小姐先回家換衣服，俞某趁伊下車打電話
    之際將車開走，伊置於車上之皮包一併被帶走，伊有打電話向清水派出所報案但
    未去作筆錄，伊打電話給俞某要俞某返還皮包，否則要告俞某搶劫，俞某說好，
    之後伊接到俞某之電話，依約去取回皮包就被逮捕了，當天是俞某自願刷卡簽帳
    ，並非被強迫的，且當天的小費是伊以現金支付的，本件盜拷行動電話本來是俞
    某要拿給伊的，俞某也有試打給伊看，但因該行動電話號碼不是伊託俞某燒拷之
    伊母親之行動電話號碼，故伊不拿該支行動電話，當天行動電話都是俞某打的，
    伊並未打該支行動電話，伊去金樂園ＫＴＶ是因庚○○打電話給伊說戊○○幫伊
    燒拷之行動電話已燒好了，要伊至該處去拿，伊才到金樂園ＫＴＶ云云。
五、經查，
（一）公訴人認被告辛○○因託戊○○燒烤行動電話，俞某遲未處理，致鮑某受有損
      害，為教訓俞某，遂夥同庚○○及綽號「阿敏」、「阿富」之成年男子，共同
      基於犯意聯絡，於八十五年十月十六日晚上九時許，在臺北縣土城市○○路六
      十號前即俞某停放其車號ＦＶ─六三七三號自小客車位置處，強押俞某上車，
      由鮑、許二人坐俞某之車，該綽號「阿敏」、「阿富」之人則駕另一部車，開
      於俞某之車前方，鮑某並拿出不鏽鋼伸縮短刀對俞某恫稱：跟著前車走，若超
      車就戳一個洞，若跟錯則戳兩個洞，以此強暴、脅迫方式，剝奪俞某之行動自
      由，車行經臺北縣三峽鎮某加油站時，改由鮑某駕車，並要俞某眼睛貼上膠布
      ，將其帶往山中某空屋內，四人隨即以徒手或鐵鎚毆打俞某，致其受有頭、背
      部及左右臂裂、擦傷之傷害，又以口罩封住俞某嘴巴防止其呼救，復不斷對其
      脅迫稱「不要再吵，否則要剁成肉醬」、「要不要試這個，這可以讓你死得更
      快」等語，致俞某不能抗拒，茲因見俞某帶有仿勞力士手錶及金融卡、行車執
      照等物，復共同基於意圖為自己不法所有之犯意聯絡，利用俞某已不能抗拒之
      狀態，強行取走其上開財物云云。惟查，
（１）告訴人戊○○所指與被告辛○○、庚○○共同實施上揭犯行之綽號「阿敏」、
      「阿富」之成年男子均未到案，則是否有該二男子存在﹖已非無疑。且告訴人
      戊○○僅泛稱該二男子之綽號為「阿敏」、「阿富」云云，並未提供該「阿敏
      」、「阿富」之確實年籍資料供乙○查證被告辛○○是否確有其指訴之上揭犯
      行，是依法已不能僅憑告訴人戊○○之片面指訴，即逕行推定被告辛○○與綽
      號「阿敏」、「阿富」之成年男子共同實施上揭犯行之事實，合先敘明。
（２）本件告訴人戊○○指訴被告辛○○等人在台北縣三峽鎮山中某空屋內強盜俞某
      所帶仿勞力士手錶及金融卡、行車執照等物云云。惟查，告訴人戊○○所述被
      強盜之仿勞力士手錶及金融卡、行車執照等物並未扣案，且被告辛○○遺留在
      告訴人戊○○車上之皮包內亦未取出上開財物，是告訴人戊○○是否確曾遭被
      告辛○○等人強盜上開財物﹖已非無疑。次查，告訴人戊○○於警訊時供稱被
      告辛○○等人挾持伊之目的是要錢並要拿伊的車子去變賣云云（見二一五一二
      號偵卷第五頁反面），且於乙○審理時供稱被告辛○○等人搶走之金融卡即提
      款卡是其父己○○彰化銀行吉成分行，帳號是五六二三－五一－ｏ九七－三三
      九－ｏ二，信用卡號是四九三八－二二ｏｏ－ｏ四六五－二一ｏ一號云云（見
      乙○八十八年四月八日訊問筆錄）。然查，告訴人戊○○之父己○○上開金融
      卡並未經掛失止付，於八十五年十月十六日至八十五年十一月十四日間均無任
      何刷卡紀錄。又該信用卡最高信用額度為十萬元，在八十五年十月間無刷卡紀
      錄，並未卦失止付等情，有彰化商業銀行北新分行八十八年六月九日彰北新字
      第一ｏ二八號函及函附之交易明細表附於乙○卷可稽。是被告辛○○等人茍已
      取得前開金融卡、信用卡，則至少於告訴人戊○○被挾持至其脫逃前（按告訴
      人戊○○自述為八十八年十月十六日晚上九時許至翌日清晨五時許）這段時間
      ，或於被告辛○○於八十八年十月十八日中午十二時三十五分許被逮捕前，被
      告辛○○等人應會持該金融卡提款及持該信用卡以最高信用額度十萬元刷卡消
      費，然如上所述，上開期間該金融卡無提款紀錄，信用卡無刷卡紀錄，顯與告
      訴人戊○○所述被告辛○○等人強取金融卡、信用卡是為了要錢之情不合，又
      告訴人戊○○自承於八十八年十月十七日凌晨五時許已趁機逃脫被告辛○○等
      人之控制，且以其報警誘捕被告辛○○之機警，其應於脫逃後儘快設法將被搶
      之金融卡及信用卡掛失，以免遭被告辛○○等人盜領，然竟迄至乙○審理時均
      尚未辦理掛失止付，亦顯違常情。綜上可知告訴人戊○○所為被告辛○○等人
      在台北縣三峽鎮山中某空屋內強盜其所帶仿勞力士手錶及金融卡、行車執照等
      物之指訴，核屬子虛烏有，委無可信。
（３）告訴人戊○○於警訊時供稱「所謂被告辛○○之神仙窩係在三峽山上」、「辛○○坐我車，要我跟在阿敏之車後行駛，到了三峽某加油站，才強迫伊，改由
      辛○○開車，伊改坐後座」、「伊迫於無奈，自行以膠帶矇上眼睛」、「八十
      五年十月十二日在及人中學附近，庚○○拿二顆子彈恐嚇伊」云云（見二ｏ三
      七四號偵卷第八頁至第十頁），惟其於乙○審理時改稱「神仙窩在新店安坑」
      、「辛○○將伊車鑰匙拿去，伊就跟他上車，伊坐在辛○○旁邊，辛○○一開
      始就開車」、「膠布是庚○○貼的」、「八十五年十月十二日庚○○沒有拿子
      彈給伊看，以前伊說有，是因害怕，因他們都有槍」云云（見乙○八十八年三
      月十九日訊問筆錄），是告訴人戊○○對於其遭被告辛○○等人挾持經過之指
      述，非但前後不符，甚至完全相悖，足見其對於被告辛○○等人上揭妨害自由
      犯行之指訴，純屬虛構杜撰。又被告辛○○請求與告訴人戊○○對質，以期發
      現真實，惟告訴人戊○○經乙○於八十八年八月二十四日、八十九年七月十三
      日及八十九年九月十四日等多次合法傳喚，無正當理由，均未到庭，致無從與
      被告辛○○對質，查證其指訴是否屬實，是益不能冒然採信告訴人戊○○所為
      之指訴。
（４）本件共同被告庚○○於偵查中堅決否認有上揭妨害自由及盜匪犯行，其於乙○
      八十八年三月十九日審理時與戊○○對質時，雖曾供承與被告辛○○強押戊○○至神仙窩，並持一只瓶子敲擊戊○○頭部流血，伊在安坑有看到辛○○將戊○○勞力士手錶拔下云云（見乙○該日訊問筆錄），惟被告庚○○嗣後於乙○
      審理時已供明當天（指八十八年三月十九日）在法院候審室時，戊○○要伊咬
      死小鮑（即被告辛○○），說這樣做，伊才能交保，要伊配合戊○○，俞某說
      什麼，伊就跟著說什麼，俞某是要讓被告辛○○被關，且俞某說若伊不配合，
      要讓伊好看，伊一方面想交保，一方面又怕俞某對其不利，才作不利於被告辛○○之供述等語（見乙○八十九年七月十三日訊問筆錄）。查本件共同被告庚○○於乙○八十八年三月十九日審理時所為前開不利被告辛○○之供述，既與
      其先前及之後之供述不同，其復已供明作此不實供述之緣由，是尚不能據共同
      被告庚○○於乙○八十八年三月十九日審理時所為前揭供述，而為不利被告辛○○之認定。
（５）被告辛○○、庚○○經乙○送請法務部調查局以控制問題法、混合問題法、緊
      張高點法實施測謊，就被告稱（一）其未押戊○○至三峽（二）其未脅迫俞某
      刷卡付費（三）其未強取俞某手錶（四）其未要求俞某提供汽車作案，其中問
      題（一）至（三）經測試呈情緒波動之反應，應係說謊；問題（四）經測試無
      情緒波動之反應，應未說謊等情，固有法務部調查局（８７）陸（三）字第八
      七○四二九一一號鑑驗通知書附卷可參。惟按測謊結果之準確率受限於測謊儀
      器之精確度及測謊命題之技術，目前尚非百分之百正確，是測謊結果本僅能作
      為參考，並非絕對之標準，尚需要其他積極證據作為認定被告犯罪之佐證。然
      查，本件告訴人戊○○之指訴多有瑕疵矛盾，而不可採，已詳如前述，況上開
      測謊結果亦認定被告辛○○對於問題（四）應未說謊，是不能僅憑被告辛○○
      之測謊結果即認定其確有告訴人戊○○指訴之上揭犯行。
（６）綜上，告訴人戊○○之指訴既不可採，又無其他積極證據可資佐證，自不能憑
      空推定被告辛○○有告訴人戊○○指訴之盜匪及剝奪人之自由行動之犯行。
（二）公訴人認被告辛○○夥同庚○○及綽號「阿敏」、「阿富」之成年男子，於八
      十五年十月十七日凌晨三時許，要求戊○○前往位於臺北縣板橋市○○○路○
      段九號金樂園ＫＴＶ消費，復基於意圖為自己不法所有之犯意聯絡，以毆打之
      強暴方式恐嚇俞某刷卡簽帳，致俞某心生畏懼，交付其父己○○之信用卡予服
      務生刷卡，並在帳單上簽名確認，使被告辛○○等四人享有不法之消費利益云
      云。惟查，
（１）證人丙○○即金樂園ＫＴＶ服務生於警訊時供稱伊從八十五年十月十七日凌晨
      五時許之酒店結帳帳單左上角註明「源」及四萬二千元（以刷卡付帳），伊確
      認是伊從女經理手中取得信用卡，再由伊持信用卡前往櫃台刷卡結帳，因消費
      額度夠，電腦可過關，我再持電腦列印之帳單至包廂給客人簽章認證，至於脅
      迫簽帳之事，因當事人都在包廂內，有脅迫之情形，伊也無法目睹云云（見二
      ｏ三七四號偵卷第三十五頁反面、第三十六頁正面）、於偵查中供稱伊依約記
      得當時大概有五人和辛○○一起進來消費，伊有進去他們包廂送飲料，遞毛巾
      ，之後辛○○說要結帳，就與另一男子一起出包廂到櫃台，另一男子將信用卡
      交給經理，伊再由經理處拿信用卡轉交會計刷卡，之後再交由該男子簽帳，至
      於包廂裡有無人被挾持之事，伊不知道等語（見二一五一二號偵卷第五十二頁
      反面、第五十三頁正面）；證人甲○○即金樂園ＫＴＶ會計於警訊時供稱我們
      公司都是由少爺前往包廂買單，然後由少爺持客人所付之金額或信用卡至櫃台
      由伊負責結帳，老闆以電腦驗證信用卡之額度，若可刷卡過關，電腦即自動列
      印帳單，再由少爺持帳單前往包廂由客人簽章認證，所以戊○○人都在包廂內
      ，未到櫃台來，是否被控制挾持在包廂，伊不清楚云云（見二ｏ三七四號偵卷
      第四十頁正面）、於偵查中供稱伊當時人在二樓，一樓包廂伊不清楚，伊未見
      到丙○○所說之二人等語（見二一五一二號偵卷第五十三頁正面）。是本件金
      樂園ＫＴＶ服務生及會計均未見到告訴人戊○○有遭被告辛○○等人挾持或強
      迫刷卡之情事，且由證人丙○○在偵查中之上開證詞可知本件被告辛○○等人
      在金樂園ＫＴＶ消費後，係由告訴人戊○○將信用卡交給該酒店經理，再轉由
      會計刷卡，刷卡後再由服務生持帳單交告訴人戊○○簽名。是依上開證人證詞
      ，可知本件並無告訴人戊○○被脅迫交付信用卡及被脅迫在帳單上簽名之情事
      甚明。
（２）告訴人戊○○迭於乙○審理時供稱伊在ＫＴＶ未被打，庚○○在ＫＴＶ未拿酒
      瓶打伊，在ＫＴＶ無人打伊云云（見乙○八十八年二月十一日、同年三月十九
      日訊問筆錄），是公訴人謂被告辛○○以毆打之強暴方式恐嚇告訴人戊○○刷
      卡簽帳，致俞某心生畏懼，交付其父己○○之信用卡予服務生刷卡，並在帳單
      上簽名確認，使鮑某四人享有不法之消費利益云云，核屬誤會。次查，乙○訊
      以告訴人戊○○「去ＫＴＶ何人提議﹖」，其答稱「阿敏、阿富、辛○○其中
      一人」；訊以「何以去ＫＴＶ付錢﹖」，其答稱「我當時內心不願意去付錢，
      但他們會打我」；訊以「何以要請他們﹖」，其答稱「我不清楚」各云云（見
      乙○八十八年三月十九日訊問筆錄），是由告訴人戊○○之前開供述可知，本
      件告訴人戊○○其內心容或不甚樂意請客付帳，然被告辛○○等人顯無對告訴
      人戊○○施以毆打或以其他之強暴方式恐嚇告訴人戊○○刷卡簽帳之情事。自
      不能僅憑告訴人戊○○於本件有交付其父己○○之信用卡予服務生刷卡，並在
      帳單上簽名確認之情，即據以認定告訴人戊○○之刷卡簽名係出於被告辛○○
      等人之恐嚇所為。
（３）綜上，本件查無積極證據可資證明告訴人戊○○之刷卡簽名係出於被告辛○○
      等人之恐嚇所為，是不能僅憑告訴人戊○○之指訴，即率爾認定被告辛○○有
      公訴人起訴之恐嚇得利之犯行。
（三）公訴人認被告辛○○明知其所持有外碼燒錄為000000000號（該外碼
      係由案外人丁○○所使用）行動電話，係盜拷之電話，竟意圖為自己不法利益
      ，於八十五年十月十七日凌晨五時許接續持上開電話對外通訊二次，致使電信
      局行動電話通話系統陷於錯誤，予以接收並提供服務，而獲得免費使用之不法
      利益云云。惟查，本件告訴人戊○○供稱伊係於八十五年十月十六日晚上九時
      許遭被告辛○○等人押走，而於同月十七日五時許趁機脫逃云云（見二ｏ三七
      四號偵卷第八頁正面、第十頁正面），且被告辛○○涉嫌盜打所用之盜拷之行
      動電話手機遺留在告訴人戊○○所駕駛之EDV－六三七三號自小客車上，並於
      同月十八日十二時許經警扣案等情，亦據告訴人戊○○於警訊時供明，是被告
      辛○○僅可能於八十五年十月十六日晚上九時起至同月十七日五時許這段時間
      內，以扣案之盜拷之行動電話手機盜打000000000號行動電話，然查
      ，000000000號行動電話於前揭時間內之八十五年十月十七日之通話
      對象為ｏ00000000號及ｏ九ｏ七二七六六二號之電話，其通話始話時
      間分別為該日晚上八時五十四分零一秒及九時零二分零三秒，均非在告訴人戊○○指稱被告辛○○持有扣案之盜拷之行動電話手機之時間內，此有中華電信
      股份有限公司台灣北區電信分公司八十五年十一月二十六日八五－帳三二－一
      字第三ｏ一七號函所附之通話紀錄附於偵卷可稽（見二ｏ三七四號偵卷第五十
      一頁正面）。又證人丁○○即000000000號行動電話之使用人於乙○
      審理時已證稱十七日之ｏ九ｏ七二七六六二號之電話是伊打的等語（見乙○八
  十七年九月十日訊問筆錄），益徵被告辛○○並未於八十五年十月十七日凌晨
      五時許，接續持上開電話手機對外通訊二次，致使電信局行動電話通話系統陷
      於錯誤，予以接收並提供服務，而獲得免費使用之不法利益無訛。是公訴人僅
      憑告訴人戊○○之片面指訴，而謂被告辛○○有前揭違反電信法第五十六條第
      一項之罪嫌云云，核屬誤會。
六、綜上所述，本件除告訴人戊○○對被告辛○○等人之有前揭瑕疵之片面指訴之外
    ，查無其他積極證據可資證明被告辛○○有起訴書所述之盜匪、剝奪人之自由行
    動、恐嚇得利及違反電信法等犯罪事實。自不能僅憑告訴人戊○○之片面指訴，
    即遽以推測或擬制被告辛○○之犯行，是既不能證明被告辛○○犯罪，爰依法就
    被告辛○○被訴盜匪、剝奪人之自由行動、恐嚇得利、違反電信法部分，依法諭
    知無罪之判決。
貳、公訴不受理部分
一、公訴意旨另略以：辛○○夥同庚○○及綽號「阿敏」、「阿富」之成年男子，共
    同基於犯意聯絡，於八十五年十月十六日晚上九時許，在臺北縣土城市○○路六
    十號前即戊○○停放其車號ＦＶ─六三七三號自小客車位置處，強押戊○○上車
    ，將俞某帶往臺北縣三峽鎮山中某空屋內，四人隨即以徒手或鐵鎚毆打俞某，致
    其受有頭、背部及左右臂裂、擦傷之傷害，又於八十五年十月十七日凌晨三時許
    ，在臺北縣板橋市○○○路○段九號金樂園ＫＴＶ，夥同庚○○及綽號「阿敏」
    、「阿富」之成年男子，共同毆打戊○○，案經戊○○訴由內政部警察署刑事警
    察局報請偵辦，因認被告辛○○另共同涉犯刑法第二百七十七條第一項之普通傷
    害罪嫌云云。
二、按告訴乃論之罪，告訴人於第一審辯論終結前得撤回其告訴，又告訴乃論之罪，
    對於共犯之一人告訴或撤回告訴者，其效力及於其他共犯，又告訴經撤回者，應
    諭知不受理之判決，刑事訴訟法第二百三十八條第一項、第二百三十九條前段、
    第三百零三條第三款分別定有明文。
三、查本件告訴人戊○○告訴被告辛○○傷害部分，起訴書認係觸犯刑法第二百七十
    七條第一項之罪，依同法第二百八十七條前段之規定，須告訴乃論。
四、茲據告訴人戊○○於乙○審理時撤回對共同被告庚○○之告訴（見乙○八十八年
    三月十九日訊問筆錄），依照首開說明，其撤回告訴之效力及於被告辛○○，是
    被告辛○○被訴普通傷害部分，爰依法諭知不受理之判決。
據上論斷，應依刑事訴訟法第三百零一條第一項、第三百零三條第三款，判決如主文
。
本案經檢察官壽勤偉到庭執行職務。
中    華    民    國      八十九    年      十一      月      二      日
                                臺灣板橋地方法院刑事第五庭
                                          法  官   呂 安 樂
右正本證明與原本無異
如不服本判決應於送達後十日內向乙○提出上訴狀
                                          書記官   陳  玉 嬋
中    華    民    國      八十九年      十一      月      二      日


司法院資訊處製作；財團法人民間司法改革基金會備份。
